臺灣高等法院臺南分院刑事判決　九十六年度上訴字第二二六號
上訴人　臺灣雲林地方法院檢察署檢察官
上訴人
即被告　誠益汽車貨運有限公司
上訴人即被
告兼代表人　甲○○
選任辯護人　劉意　律師
上訴人
即被告　丙○○
選任辯護人　邱創典　律師
上列上訴人因被告違反廢棄物清理法案件，不服臺灣雲林地方法
院九十三年度訴字第五八六號中華民國九十五年十二月二十九日
第一審判決（起訴案號：臺灣雲林地方法院檢察署九十三年度核
退偵字第一二二號），提起上訴，本院判決如下：
    主    文
上訴駁回。
    事    實
一、緣址設台南縣永康市○○○路八三一號川鋁股份有限公司（
    下稱川鋁公司，另案由臺灣彰化地方法院審理）係從事一般
    事業廢棄物之清除、處理業務。該公司平時接收自台中市至
    屏東縣等八縣市約三十家事業機構產生之非有害廢集塵灰、
    爐渣、金屬冶煉爐渣、非有害礦渣等一般事業廢棄物，並依
    法向台南縣政府申請核發而取得廢棄物清理許可證（許可證
    字號：九三南縣廢理字第００四－九五０九一七一號），許
    可處理方法為「篩選、研磨、熱處理、固化、安定化等技術
    」，此係事業廢棄物最終處理或再利用前之中間處理行為。
    上述處理過程所產生之鋁灰渣或集塵灰，雖可依廢棄物清理
    法所規定之再利用方式製成鋁錠、環保磚等物，惟核可之廢
    棄物處理方法，並不包括製成肥料項目。川鋁公司並無製作
    環保磚之相關設備，其所產製之鋁錠亦因不敷成本而未積極
    生產，致廠內積存過量鋁灰渣與集塵灰。該公司為處理上開
    鋁灰渣與集塵灰，竟於民國（下同）九十三年二月間，將打
    包之廢鋁灰渣太空包，非法賣予址設高雄縣鳳山市○○里○○路○段三六五號一樓之湘緣企業行，湘緣企業行再非法轉
    賣予未取得廢棄物清除處理許可文件之吳英烽（另案由檢察
    官偵辦），供吳英烽將廢鋁灰渣添加於農業肥料中。嗣因吳
    英烽要求湘緣企業行之代理人王瑞豐（另案由檢察官偵辦）
    ，將前述購得之廢鋁灰渣，自台南縣川鋁公司運輸至如附表
    所示之地點。王瑞豐明知上開太空包係屬於一般事業廢棄物
    ，竟與甲○○共同基於未依法領取廢棄物清除、處理許可文
    件，而從事廢棄物清除之犯意，由王瑞豐委託甲○○協助從
    事運輸上開太空包。甲○○明知未領有廢棄物清除許可文件
    ，不得從事廢棄物之清除，竟仍指派其所雇用亦未領取廢棄
    物清除處理許可文件之員工（除童信雄、湯榮芳外，其餘真
    實年籍姓名不詳），基於共同違法清除廢棄物之犯意，由該
    等被指派之員工自九十三年二月一日起，先以福峰交通有限
    公司名義（按福峰交通有限公司，為甲○○所有ＦＭ－六六
    三號大貨車當時所靠行之公司），前往川鋁公司載運內含鋁
    灰渣與集塵灰之太空包，至王瑞豐指定之地點，甲○○再於
    九十三年二月二十二日再以誠益汽車貨運有限公司（下稱誠
    益公司）名義與湘緣企業行簽訂書面契約書（按甲○○於九
    十三年三月三日才完成變更登記正式成為誠益公司之負責人
    ），該契約約定由誠益公司負責承運配送湘緣企業行之貨品
    「太空包」，至九十三年十月十一日止，王瑞豐陸續指示甲○○將鋁灰渣運輸至附表所示之地點及其他場所，共計約六
    四六二包（每包約重一公噸），另以散裝方式運送八十三台
    。嗣於(一)九十三年三月二十六日，甲○○指派有犯意聯絡之
    員工童信雄、湯榮芳（二人均由檢察官另為緩起訴處分），
    於同日駕駛大貨車，自台南川鋁公司，運輸已打包之廢鋁灰
    渣太空包至吳英烽指定之雲林縣斗六市○○○○段地號七十
    三之二、七十四之二號土地。另吳英烽則僱請亦未取得廢棄
    物清除處理許可證之丙○○，基於共同違法貯存一般事業廢
    棄物之犯意，由丙○○於九十三年三月二十四日起，在上開
    雲林縣斗六市○○○○段地號七十三之二、七十四之二號等
    土地上，擔任挖土機司機整地，貯存該等太空包。嗣於九十
    三年三月二十六日十四時二十分許，童信雄、湯榮芳駕駛車
    號ＦＭ－六六三號大貨車，載運裝有廢鋁灰渣之太空包二十
    六包，欲至雲林縣斗六市○○○○段地號七十三之二、七十
    四之二號土地時，因為該大貨車陷入附近泥地，童信雄與湯
    榮芳即以電話連絡甲○○，甲○○表示現場有一部挖土機可
    以使用，童信雄、湯榮芳即利用該部丙○○所有之挖土機欲
    使大貨車脫離泥地，惟因操作不慎，弄破大貨車上之太空包
    ，童信雄及湯榮芳即將該弄破之太空包就近推入於雲林縣斗
    六市○○○○段地號六十七號乙○○所有土地之窪地內，而
    經乙○○發現報警查獲，並扣得該甲○○所有車號ＦＭ－六
    六三號大貨車、與丙○○所有之挖土機各一部。(二)另有部分
    堆置地點因製作肥料過程產生惡臭，運送車輛常在深夜出入
    及其他異常情形，而遭民眾檢舉，經檢、調單位及環保機關
    前往搜索或檢查後，始查悉上情（查獲時間、地點詳見附表
    所示）。
二、案經雲林縣警察局斗六分局報告臺灣雲林地方法院檢察署檢
    察官偵查起訴。
    理    由
壹、程序部分：
　　按被告以外之人於審判外之陳述，經當事人於審判程序同意
  　作為證據，法院審酌該言詞陳述或書面陳述作成時之情況，
    認為適當者，亦得為證據。當事人、代理人或辯護人於法院
    調查證據時，知有第一百五十九條第一項不得為證據之情形
    ，而未於言詞辯論終結前聲明異議，視為有前項之同意；刑
    事訴訟法第一百五十九條之五定有明文。本件認定事實所引
    用之證據方法（包括證人之證述及文書證據、物證等證據）
    ，已經本院提示被告甲○○、丙○○均表示無意見，並於原
    審同意作為證據使用；而本院審酌該證人等之陳述作成時之
    情況，認為適當，亦查無其他違法不實之情事，復無顯有不
    可信之情況，自得採為證據。
貳、實體部分：
一、被告甲○○及誠益公司部分：訊據被告甲○○矢口否認有違
    反違反廢棄物清理法犯行，辯稱：伊經營貨運行，以受客戶
    委託載送貨物維生，故合法的貨物皆可載送。伊主觀上並不
    知道載送的物品為事業廢棄物，因跟湘緣企業行王瑞豐簽訂
    合約書時有詢問運送的物品性質，王瑞豐特別出示清華科技
    檢驗報告，證明其運送的無毒、環保砂，使伊主觀上認定所
    運送為肥料添加劑是一般貨運行可以運送物品。另外運送過
    程曾經有太空包散落於地面，當時臺中市環保局有開發罰單
    ，處分罰鍰新台幣一千二百元，若是不能運送的廢棄物，環
    保局應要告發移送檢方偵辦，而當時並未移送偵辦、告發。
    又伊收取的費用確實不高，假如知道是廢棄物，所收取的費
    用會較高，雖然伊是利用回頭車運送，所以時間較晚，但若
    是回頭車載送廢棄物的費用也不會比一般貨物為低。且本件
    除斗六海豐崙段查獲外，另其他地方也有被查獲，查獲的地
    點中的彰化縣、雲林縣、台南縣地方環保局都知道伊是運送
    業者，但沒有任何環保單位對伊開罰單，亦未告訴不能載送
    ，故伊不知所運送之物品為一般事業廢棄物，後來王瑞豐和
    川鋁公司直接訂定運送契約，還有ＳＧＳ檢驗報告，所以伊
    才會繼續載運至九十三年十月，另外不能以有刺鼻味道而認
    定伊知道那是廢棄物，因有許多肥料、農藥亦有刺鼻的味道
    ，更何況王瑞豐明白說明是肥料添加劑，故有刺鼻的味道。
    又在九十三年三月二十六日案發後，環保局後來要求伊將在
    斗六查獲的廢鋁灰渣，運送到斗南，故伊主觀上認定係屬可
    以運送的東西。至於斗六海豐崙段部分是因板車卡住，才會
    運用挖土機將物品吊掛過去，而致不小心散落，從相片可知
    散落於地面，有的是在平面，有的是在坑洞裡面，在坑洞裡
    面是滑入，若是要刻意掩埋應是從中間放入。而且福寶農場
    、各個農場也沒有被起訴，其原因大概是因他們不知道那不
    能做為肥料，連專業肥料製造的農場都不知道物品不能做作
    肥料，伊只是單純的運送業者，如何仍得知其可否作為肥料
    云云。
二、經查：
(一)被告甲○○，並無取得廢棄物之清除處理許可文件，而從川
    鋁公司運輸鋁灰渣、集塵灰，總量達六四六二包前往如附表
    所示地點堆置之事實，業據被告甲○○於原審及本院供承不
    諱。而川鋁公司確實將鋁灰渣、集塵灰販售予王瑞豐，自九
    十三年二月一日起至同年十月十一日止，由王瑞豐委託甲○○派車前往川鋁公司載運，數量達六四六二包（每包約重一
    公噸），另以散裝方式運送八十三台等情，有川鋁公司與湘
    緣企業行所簽定之清除買賣合約書、湘緣企業行與誠益汽車
    貨運公司訂立之運送契約書，及法務部調查局中部地區機動
    工作組查扣之川鋁公司鋁灰運載記錄表可資參佐（見臺灣彰
    化地方法院檢察署九十三年度偵字第一二六七號卷(三)第六０
    至六十七頁）。依扣案川鋁公司鋁灰運載記錄表所載，運送
    業者名稱為「福峰貨運」，據被告甲○○於調查局供稱：「
    我尚未購買誠益汽車貨運公司的牌照前，所購買之貨車都是
    靠行在福峰交通股份有限公司，九十三年四月間我取得誠益
    汽車貨運公司牌照後，即將我所有之貨車逐漸過戶至誠益汽
    車貨運公司名下，車號ＮＥ－Ｓ七是ＦＭ－六六三車之子車
    ，車號ＧＸ－一二五雖為我所有，但尚登記在福峰交通股份
    有限公司名下，未移轉至誠益汽車貨運公司。」（見臺灣彰
    化地方法院檢察署九十三年度他字第一二六十七號卷第二二
    三頁背面），是該記錄表上有關「福峰貨運」之載貨記錄，
    應係指由被告甲○○派車載運之數目。
(二)被告甲○○所運送之太空包、分別屬於一般事業廢棄物，有
    害事業廢棄物之事實，有下列證據可資證明：
　1.雲林縣環境保護局九十四年一月十四日五字第０九四一００
  　０七九七號函示：「九十三年三月二十六日會同斗六派出所
    查獲非法廢棄物，採樣之疑似鐵砂經送檢驗，未超過有害事
    業廢棄物認定標準，非屬有害事業廢棄物；另追查該批廢棄
    物產生源，認定為台南縣川鋁公司產生之廢鋁灰廢棄物，應
    屬一般事業廢棄物。」（見一審卷(一)第三十二至五十二頁）
    。
　2.雲林縣環境保護局九十三年四月十四日雲環五字第０九三０
  　００一三八九號函：「九十三年三月二十六日於斗六市○○○○段六十七地號違反廢棄物清理法案，已違反事業廢棄物
　  貯存清除處理設施標準並污染地面為污染環境行為。」（見
    九十三年度偵字第一四四六號卷第二十七頁）。
　3.高雄縣環境保護局九十三年六月二日高縣環四字第０九三０
  　０八０一０七二號函：「湘緣企業行未具肥料製造業及再利
    用資格而與川鋁公司訂定鋁渣灰清除買賣合約，以作為有機
    肥料之填充物，已違反廢棄物清理法第三十九條規定。」（
    見九十三年度核退偵字第一二二號卷第五十九、六十頁）。
　4.雲林縣環境保護局九十三年五月二十七日雲環五字第０九三
  　０００二一四一號函及執行違反廢棄物清理法案處分書：「
    檢附對吳英烽九十三年三月二十六日於海豐崙小段七十三之
　　二、七十四之二地號違反廢清法，罰款一萬二千元處分書。
 　 」（見九十三年度核退偵字第一二二號卷第六十一、六十二
    頁）。
　5.雲林縣環境保護局九十三年五月二十八日雲環五字第０九三
  　０００二二三八號函及執行違反廢棄物清理法案處分書：「
    檢附對吳英烽九十三年四月十九日於斗南鎮○○路○段十一
    號違反廢清法，罰款六千元處分書。」（見九十三年度核退
    偵字第一二二號卷第六十三、六十四頁）。
　6.臺南縣政府九十三年六月一日府環衛字０九三００九三三四
　  八號函及其附件告發單二份：「依據台南縣環保局九十三年
    四月二十八日廢棄物稽查紀錄表，川鋁公司產出之鋁渣灰未
    依規定提出再利用申請許可，逕自作為有機肥料之填充物，
    違反廢清法三十九條第一項暨經濟部事業廢棄物再利用管理
    辦法第三條第三項。」（見九十三年度核退偵字第一二二號
    卷第六十八至七十一頁）。
　7.雲林縣環境保護局九十三年五月三日雲環五字第０九三００
　  ０一七０三號函：「雲林縣環保局函台南縣及高雄縣環保局
    ，查獲川鋁及湘緣九十三年三月二十六日於斗六市、九十三
    年四月十九日於斗南鎮非法棄置，已採樣送驗，請加強管制
    其污染源輸出行為。」（見九十三年度核退偵字第一二二號
    卷第八十六頁）。
　8.行政院環境保護署環境督察總隊九十三年五月三日環署督隊
  　字第０九三三三一００三一八號函：「川鋁公司核可之廢棄
    物處理方法並無製成肥料之項目，亦無再利用之行為。湘緣
    企業行營利事業登記證核准營業項目並未有肥料製造業及具
    備再利用資格。湘緣企業行棄置於海豐崙段廢棄物即為川鋁
    公司產生之廢鋁灰廢棄物。」（見九十三年度核退偵字第一
    二二號卷第八十九頁）。
　9.臺南縣環境保護局九十三年五月四日環廢字第０九三００一
　  四０九０號函：「川鋁公司清理機構許可事項並未包括『可
    做為肥料原料』。」（見九十三年度他字第七四三號卷第一
    一二頁）。
　10.行政院環境保護署委託環境檢測機構廢棄物樣品檢測報告（
 　 報告編號：EY93C1920、EY93C1921）二張：「福寶段三四六
    至三四八地號採樣之廢棄物樣品，經檢測鎘、鉛及其化合物
    超過有害事業廢棄物認定標準。」（見臺灣彰化地方法院檢
    察署九十三年度他字第一二六十七號卷(一)第十四頁正反面）
    。
　11.行政院環境保護署九十三年八月四日環署督字第０九三００
　  五五五六四號函：「檢送九十三年七月二十二日於福寶段第
    三四六至三四八地號採樣之不明物質檢測報告二張，其中一
    張檢測項目之總鎘及總鉛檢測值均超過事業廢棄物毒性特性
    溶出程序之溶出試驗標準值。」（見臺灣彰化地方法院檢察
    署九十三年度他字第一二六十七號卷(一)第二十三頁）。
　12.行政院環境保護署九十三年十一月五日環署督字第０九三０
　  ０八一００八號函：「彰化縣福興鄉○○段四三六至四三九
    地號土地、福寶合作農場堆肥場及嘉義縣民雄鄉聯勝堆肥場
    等堆置不明物質案，經查係來自台南縣川鋁股份有限公司之
    鋁渣灰，經由貨運公司運出廠外至各堆肥場摻配堆肥使用，
    且經採樣檢測結果，部分太空包判定屬有害事業廢棄物，其
    餘為一般事業廢棄物。川鋁公司：將鋁渣灰販售運出廠外供
    堆肥使用，未依廢棄物清理許可證內容處理廢棄物，違反廢
    清法第三十條、第四十二條及第四十六條第一項第四款《九
    十五年五月三十日已修正為第四十六條第四款，下同》。貨
    運公司：未領有廢棄物清除許可證而清運川鋁公司之鋁渣灰
    至堆肥場使用，且部分經採樣檢測結果判定屬有害事業廢棄
    物，違反廢清法第四十一條、四十六條第一項第四款。」（
    見臺灣彰化地方法院檢察署九十三年度他字第一二六十七號
    卷(三)第二十八至三十頁）。
　13.行政院環境保護署九十三年十一月九日環署督字第０九三０
　  ０八十六十七一號函：「福寶合作農場堆肥廠內所堆置之太空
    包經採樣檢測結果，其中有三件之總鉛檢測值超過有害事業
    廢棄物認定標準。福寶段四三六至四三九地號土地堆置之太
    空包經採樣檢測結果，其中有一件之總鉛檢測值超過有害事
    業廢棄物認定標準。聯勝堆肥場發現堆置三十個不明物質，
    經採樣檢測結果，均未超過有害事業廢棄物認定標準。」（
    附件外放）（見臺灣彰化地方法院檢察署九十三年度偵字第
    七九九０號卷第八十四、八十五頁）。
　14.行政院環境保護署九十三年十一月二十二日環署督字第０九
　  三００八五二九七號函及其附件之行政院環境保護署督察總
    隊中區環境督察大隊環境九十三年十月十二日稽查工作紀錄
    、行政院環境保護署委託環境檢測機構廢棄物樣品檢測報告
    與現場照片各一份：「川鋁公司廠區及廠外租用國際紡織公
    司倉庫採樣，經檢測結果，均未超過有害事業廢棄物認定標
　　準。歸仁鄉沙崙村沙崙四九三號非法廢棄物處理場（為王瑞
  　豐聯絡處），於場區內採樣，經檢測結果其中有一件之總鉻
    檢測值超過有害事業廢棄物認定標準。」（見臺灣彰化地方
    法院檢察署九十三年度偵字第七九九０號卷第八十六至一一
    ０頁）。
　15.上述編號10.、11.、12.、13.、14.雖有部分採樣超過有害事業廢
　  棄物認定標準，惟此部分之太空包數量非鉅，且亦無證據證
    明被告甲○○於運送時即已知悉，故本院認定被告甲○○係
    以清除一般事業廢棄物之犯意而為運送。
(三)被告甲○○有運送上開屬於事業廢棄物之太空包前往如附表
    所示地點堆放之行為：業據被告甲○○自白不諱，並有與自
    白相符之下列證據可資證明：
　1.九十三年三月三十六日海豐崙小段六十七號現場照片八張（
  　見斗六警卷第二十八至三十一頁）。
　2.九十三年三月三十六日海豐崙小段六十七號現場照片二十四
  　張（見九十三年度核退偵字第一二二號卷第一四五至一五二
    頁）。
　3.臺灣雲林地方法院檢察署檢察官九十三年八月二十日勘驗現
　  場筆錄、現場圖一張及現場照片三幀：會同特偵組吳文忠、
    檢察官、張事務官等人至現場。檢察官會同雲林縣環保局蔡
    誌珈等人行政檢查進入雲林縣二崙鄉○○村○○路二十九之
    十號肥料廠內（見九十三年度他字第七四三號卷第十至十四
    頁）。
  4.臺灣彰化地方法院檢署檢察官九十三年八月四日勘驗筆錄：
    經勘驗福寶段第三四六至三四八地號現場，除牛糞及堆肥之
    外，尚有二十個太空包內裝不明廢棄物（見臺灣彰化地方法
    院檢察署九十三年度他字第一二六七號卷(一)第三頁）。
  5.臺灣彰化地方法院檢察署九十三年八月四日於福寶段三四六
    至三四八地號扣押物品目錄表，扣押不明太空包二十包（臺
    灣彰化地方法院檢察署九十三年度他字第一二六七號卷(一)第
    八頁）。
  6.行政院環保署環境督察總隊中區環境督察大隊環境稽查工作
    紀錄（稽查日期九十三年七月二十二日）一份：九十三年七
    月二十二日於福寶段三四六至三四八地號查獲不明廢棄物二
    十包太空包並採樣二件檢測（見臺灣彰化地方法院檢察署九
    十三年度他字第一二六七號卷(一)第九、十頁）。
  7.行政院環境保護署環境督察總隊中區環境督察大隊圖片檔案
    資料六張：九十三年七月二十二日福寶合作農場堆置不明廢
    棄物（見臺灣彰化地方法院檢察署九十三年度他字第一二六
    七號卷(一)第十七至十七頁）。
　8.臺灣彰化地方法院檢察署檢察官九十三年八月十六日勘驗筆
 　 錄及扣押物品目錄表：九十三年八月十六日於福興鄉○○村
    ○○路八十五之七號福寶堆肥場勘驗，並扣押數量待查之不
    明太空包（見臺灣彰化地方法院檢察署九十三年度他字第一
    二六七號卷(一)第九十四、一００頁）。
　9.行政院環保署環境督察總隊中區環境督察大隊環境稽查工作
  　紀錄（稽查日期九十三年八月六日）：於福寶合作農場堆肥
    場查獲堆置不明物質採樣監測（臺灣彰化地方法院檢察署九
    十三年度他字第一二六七號卷(二)第三十五、三十六頁）。
　10.九十三年八月六日在福寶合作農場堆肥場內之採樣監測照片
  　八張（見臺灣彰化地方法院檢察署九十三年度他字第一二六
    七號卷(二)第三十七、三十八頁）。
　11.寶福合作農場堆肥廠內蒐證照片十二張（見臺灣彰化地方法
 　 院檢察署九十三年度他字第一二六七號卷(二)第一五四至一五
    六頁背面）。
　12.九十三年九月三十日嘉義縣民雄鄉「聯勝堆肥場」現場照片
  　六張（見臺灣彰化地方法院檢察署九十三年度他字第一二六
    七號卷(二)第二０九至二一一頁）。
　13.行政院環保署環境督察總隊中區環境督察大隊九十三年九月
 　 三十日環境稽查工作紀錄：於聯勝堆肥場查獲灰色粉粒狀不
    明物質之太空包三十包，尚未進行堆肥作業，現場採樣二件
    送檢測（見臺灣彰化地方法院檢察署九十三年度他字第一二
    六七卷(二)第二一四頁）。
　14.川鋁公司鋁灰載運記錄表：福峰貨運自九十三年二月一日至
  　同年十月十一日鋁灰運載記錄表（見臺灣彰化地方法院檢察
    署九十三年度他字第一二六七號卷(三)第六十一至六十七頁）
    。
　15.川鋁公司與湘緣企業行間清除、買賣合約書，內容為：川鋁
  　公司（甲方）將環保砂清除買賣交由湘緣企業行（乙方）承
    做，乙方需提出保證書，保證其所載運之環保砂為有機肥料
    之填充物，無不當使用和任意傾倒及不做其他之用途。甲方
    需提出所生產之環保砂無毒性之證明（見臺灣彰化地方法院
    檢察署九十三年度他字第一二六七號卷(三)第七十二頁）。
　16.嘉義縣政府九十三年十一月十八日府農畜字第０九三０一四
  　三六八六號函及其檢附之訪談紀要：「聯勝堆肥場」負責人
    周有成謂：查獲之三十個太空包不明物質係王瑞豐所有並為
    其暫時寄放，非周君所有亦非參和有機肥料產品之用（見臺
    灣彰化地方法院檢察署九十三年度他字第二一六０號卷第十
    三至十六頁）。
　17.行政院環境保護署九十三年十一月十八日環署督字第０九三
　  ００八四五七八號函及其附件之行政院環保署環境督察總隊
    中區環境督察大隊九十三年十一月三日環境稽查工作紀錄一
    份、行政院環境保護署委託環境檢測機構廢棄物樣品檢測報
    告（編號93-0622、93-0623）二張：民雄鄉「聯勝堆肥場」
    從事堆肥製造有機肥料作業，場內接收堆置一般事業廢棄物
    從事堆肥處理行為，但未領有廢棄物處理許可文件，已違反
    廢清法第四十一條第一項規定。該堆肥場內堆置三十個太空
    包之鋁渣灰，查鋁渣灰來源，係由王瑞豐所經營湘緣企業行
    與台南縣川鋁公司簽訂有買賣合約，於九十三年九月份經由
    貨運公司運送而來。九十三年九月三十日派員稽查時於堆肥
    場內採樣，經檢測結果均未超過有害事業廢棄物認定標準（
    見臺灣彰化地方法院檢察署九十三年度他字第二一六０號第
  　十九至二十二頁）。
　18.行政院環境保護署九十四年二月五日環署督字第０九四００
  　一一四一二號函：「九十四年二月三日至嘉義縣新港鄉『蒲
    鄉企業有限公司』倉庫勘查，該倉庫內確有大量太空包，甲○○及地主陳明惠說明土地租賃契約內容記載該倉庫地號為
    『嘉義縣新港鄉○○段共和小段一六九、一七０號』，彰化
    地檢起訴書第七頁誤植為『台南縣西港鄉○○段安和（小）
    段一六九號』（見臺灣彰化地方法院九十四年度訴字第二八
    一號卷第九、十頁）。
(四)被告甲○○對於該等運送、堆置鋁灰渣、集塵灰之行為具有
    觸犯廢棄物清理法違法性之認識。
　1.被告甲○○於偵查中自承：「我是誠益公司負責人，我與王
  　瑞豐約認識半年左右，是有一次運礦泉水時，王瑞豐將我們
    車攔下來說以後要請我們載東西，他有出示警察證件給我看
    ，後來有偶爾幫他載過東西。本件之太空包是王瑞豐之湘緣
    公司向川鋁公司買的，吳英烽又向王瑞豐買，說要當肥料添
    加，王瑞豐就請我將這些太空包從台南之川鋁公司載到斗六
    海豐崙段之土地堆放，王瑞豐與我有簽立契約，我請他在契
    約上要交代太空包是無毒的，而且王瑞豐有拿一份檢驗報告
    給我看是無毒的，我知道不能載有毒的東西。我們運送的太
    空包感覺像水泥粉，但下雨時有刺鼻味。我知道太空包內是
    鋁砂，他向我說是要添加在肥料內，我知道不可以載廢棄物
    。我認罪。」明確（見臺灣雲林地方法院檢察署九十三年度
    核退偵字第一二二號卷第一０六頁背面、第一０八頁），於
    偵查中即已認罪，堪認被告甲○○於行為時即已知悉所載運
    之物品為廢棄物。
　2.本件被告甲○○於與湘緣企業行之代理人訂立契約時曾要求
  　王瑞豐在運送物品太空包後面加上「內容物有機砂，為無毒
    物質」等字，有該契約書影本足憑（見雲林縣警察局九十三
    年三月二十六日斗六警刑字第第0000000000號卷
    第二十四、二十五頁），顯見被告甲○○對於處理該等太空
    包是否合法，至少已經存有疑慮。查被告甲○○係從事運送
    業者，其對於運送物品為何，是否合法本有相當之注意義務
    ，被告甲○○既明知所載運之物品為太空包，且該太空包內
    物品係鋁砂，感覺像水泥粉，下雨時有刺鼻味，已如前述，
    則被告甲○○對於該等物品為廢棄物之屬性，當有一定之認
    識。被告甲○○雖辯稱：載運之太空包並無毒害云云。惟被
    告甲○○縱使依該契約加註文字而相信該太空包及其內容物
    為無毒物品，然仍無解於該太空包仍屬一般事業廢棄物之性
    質，對於該屬廢棄物之太空包之清除，自仍需取得相關許可
    文件。
  3.被告甲○○再辯稱：曾因運送之太空包破裂，遭台中市環保
    局告發，惟未遭移送，及本件除斗六市○○○段外之其他查
    獲地點，各該縣市之環保稽查機關未對被告開處罰單，因此
    無觸犯刑事法律之違法認識云云。但被告甲○○係於九十三
    年三月二十六日十八時三十分，經警通知到案，先後製作二
    份警詢筆錄，當時偵查人員均有告知被告甲○○涉犯廢棄物
    清理法罪，有該警詢筆錄二份足憑（見雲林縣警察局斗六警
    刑字第0000000000號卷第七、九頁），若被告於
    行為之初並無違法犯意，則當於此次警察查獲後，即應停止
    載運該等太空包，然被告甲○○仍執意繼續運送該等太空包
    ，直至九十三年十月十一日止，足認被告甲○○自始即認知
    所運送之太空包屬於廢棄物，為貪圖運費，而仍加以運送處
    理。另外，被告甲○○辯稱：其他查獲地點之環保稽查機關
    並未開立罰單，及台中市環保局僅開立罰單而未移送，而推
    稱其主觀上因此認知該等行為不至於觸犯刑事法律云云。惟
    行為人之行為於同時觸犯刑事法律與行政法規時，行政機關
    就其違反行政法規部分是否加以處罰、何時加以處罰，及就
    觸犯刑事法律部分有無移送偵查機關調查，乃屬各該行政機
    關自身行政作為之問題，並不因此即阻卻刑事責任之成立，
    況被告甲○○於九十三年三月二十六日製作警詢筆錄時，即
    以被告知該等行為觸犯廢棄物清理法，已如前述。足認被告
    所辯：「因未遭其他縣市政府環保機關處罰及移送法辦，故
    不知該等行為觸犯廢棄物清理法」之語，應係卸責之詞，不
    足憑採。另外運費多寡，常需與承運物品之數量，卡車之派
    車時間與運送距離、同業競爭狀況及其他相關之因素一併觀
    察，才能得出比較，本件被告甲○○空言辯稱：其所收受之
    運費甚為低廉，因此並無違法認識等語，因被告甲○○並未
    指出其所稱運費低廉之比較方式，供作本院調查，且運費是
    否較為低廉亦與有無違法認識，並不生必然之連結關係，故
    被告甲○○所辯，不足採信。
(五)另就被告甲○○與童信雄、湯榮芳共犯部份之認定，則補充
    甲○○與童信雄之證詞（詳如下列丙○○部分之說明）。再
    依嘉義縣政府核發之誠益公司營利事業登記證影本觀之（見
    臺灣雲林地方法院檢察署九十三年度偵字第一四四六號卷第
    四十七頁），被告甲○○於九十三年三月二日即向嘉義縣政
    府完成變更登記為誠益公司負責人：另依公司登記基本資料
    查詢報表（見臺灣彰化地方法院檢察署九十三年度他字第一
    二六十七號卷(二)第一六０、一六一頁），被告甲○○於九十
    三年三月三日即完成變更登記，成為誠益公司之負責人。是
    被告甲○○所辯稱，其行為時並非誠益公司負責人之詞，顯
    然不實。而被告誠益公司之負責人即被告甲○○因執行業務
    犯廢棄物清理法第四十六條第一項第四款之罪，則誠益公司
    依同法第四十七條自應加以處罰。綜上事證所述，本件事證
    明確，被告甲○○之犯行堪以認定。
三、被告丙○○部分：訊據被告丙○○辯稱：被查獲當天伊沒有
    作業，不在現場，是由分局警員找伊過去。伊記得當天有下
    雨，可能是他們因車子陷入，才跟伊借挖土機，他們可能不
    怎麼會開，所以才弄破，伊只有整地，伊並沒有回填廢棄物
    等語。經查：
(一)被告丙○○確實有於九十三年三月二十四日起至同月二十六
    日止，受雇於吳英烽，駕駛挖土機在雲林縣斗六市○○○○
    段地號七十三之二、七十四之二號附近整地，供作貯存運送
    至該處堆放之太空包（內有鋁灰渣及集塵灰）：
  1.被告丙○○於警詢及偵查中即已自承：「是福豐公司一位吳
    英烽先生請我去整修草地，福豐公司地址我不清楚，自從那
    件事情後電話就被我洗掉，我沒有紀錄電話。福豐公司吳先
    生九十三年三月二十四日下午僱請我，叫我去斗六市海豐崙
    地號整地，他說要放東西，地主、地號我也不知道。九十三
    年三月二十六日警方查獲本案時我不在現場，那天是我第三
    天整地，警方查到後已做得差不多了，我把挖土機放在現場
    ，我人在旁邊之店內逛，後來員警來問我挖土機是否我的，
    我才說是我的。吳英烽一個月與我算一次酬勞，挖土機跟人
    均租他，每月十萬元，但我錢均沒有拿到，吳英烽叫我去何
    處做我就去做，但現在已找不到吳英烽了。那些太空包感覺
    像水泥粉，但下雨時有刺鼻味。我認罪。」被告丙○○對於
    上開筆錄之任意性及真實性均未表示異議，是該等自白內容
    應係真實。
  2.另質諸證人湯榮芳九十三年三月二十六日於警詢時證稱：「
    九十三年三月二十六日十四時二十分在斗六市○○里○○○○段六十七號查緝非法傾倒廢棄物，我當時駕駛營大貨車－
    六六三號，子車ＮＥ－Ｓ七裝載廢棄物（太空包裝二十六包
    ）至該處傾倒，被警方當場查獲。我受雇於福豐交通公司，
    老闆甲○○，薪資六萬，叫我負責裝載不特定之物至指定地
    點。我不知道我裝載之廢棄物為何物，老闆並沒有說明，我
    只是依照指示行事，現場有工人童信雄負責協助我搬運廢棄
    物至該處。現場查獲之怪手我不知道為何人所有。該部怪手
    原本就在現場，係方便讓我們使用，且怪手之鑰匙還在，所
    以我就未經許可使用。怪手司機丙○○我不認識他，經瞭解
    丙○○係受雇同一夥人。」（見斗六警刑字第０九三００二
    二０九０三號卷第一、二頁）；於九十三年五月二十五日警
    詢時證稱：「我現受雇於甲○○，駕駛ＦＭ－六六三號營大
    貨車我於九十三年四月十六日所製作之筆錄實在。我自九十
    二年五、六月間受雇甲○○。我不知道甲○○之誠益貨運行
    與湘緣企業社所訂載運太空包何時起載運，我於九十三年三
    月二十六日前都是負責載運礦泉水，九十三年三月二十六日
    第一次載運太空包，當日我是與隨車搬貨工綽號阿童之童信
    雄一起至台南縣永康市川鋁股份有限公司，載運太空包二十
    六包至查獲地點。太空包內容為黑色粉末，不知何物，也不
    知何用途，聽老闆甲○○說是做肥料的材料。查獲時因我第
    一次載運太空包，且路況不熟，致大貨車陷於泥沼中，因一
    旁有一部挖土機，我隨即打電話給老闆甲○○報告情形，甲○○再打電話告知我，他得到一名自稱李先生的允許，可以
    使用一旁挖土機將車子拖起，我即操作挖土機欲將太空包卸
    下，因不諳挖土機操作，致弄破太空包，內容物散落一地。
    」（見九十三年度偵字第一四四六號卷第四十一、四十二頁
    ）。再參諸同案被告甲○○九十三年十月四日於檢察官訊問
 　 時證稱：「在三月二十六日被查獲前二、三天是王瑞豐帶我
    去看本件案發之土地（即斗六市○○○段），他和地主如何
    談我也不知道，去看時該地有整過，我認為是和地主談好了
    ，所以就沒有再要求看地主之同意書。此事我有與王瑞豐及
    吳英烽聯絡過，因為王瑞豐是請我載運之人，而吳英烽是買
    這些太空包之人。三月二十六日那天我叫員工童信雄及湯榮
    芳二人由台南之川鋁公司開車載太空包到王瑞豐指定之斗六
    市○○○段土地。他們二人是因為第一次前往該地，貨車就
    不慎卡在六十七地號泥巴內，所以打電話問我如何辦，我告
    訴他們現場有吳英烽所請之怪手司機整地，叫他們自己使用
    怪手，將貨車脫困。太空包感覺像水泥粉，但下雨時有刺鼻
    味。我知道太空包內是鋁砂，他向我說是要添加在肥料內，
    我知道不可以載廢棄物。我認罪。」（見九十三年度核退偵
    字第一二二號卷第一０七頁），互核二證詞，足認被告丙○○確實有受雇於吳英烽，駕駛挖土機在該雲林縣斗六市○○○○段地號七十三之二、七十四之二號處整地，供作堆放貯
    存上開太空包之事實。
　3.再質諸證人乙○○於九十三年三月二十六日警詢時證稱：「
    九十三年三月二十六日十四時二十分我會同警方在我的農地
    斗六市海豐崙海豐崙小段六十七號查獲非法傾倒廢棄物。早
    上十點左右，我發現丙○○駕駛怪手在我的田邊整地，十四
    時左右我去察看就發現田地被挖開，田裡被人傾倒大量的廢
    土，當時只發現怪手在田邊，尚未發現司機，我就返家打電
    話報警，並返回現場，後來怪手司機開貨車來現場，時間約
  　十四時四十分左右，我就問他為什麼把廢土倒在我的田裡，
    他告訴我不知道土地是我的，把廢土撥到我的田裡面。現場
    查獲怪手一台、拖車（全拖）一部及湯榮芳正駕駛怪手工作
    、童信雄在拖車內。經我指認，丙○○就是開怪手整地之人
    無誤。我有土地所有權狀，我不同意土地讓人傾倒東西。」
    明確（見斗六警刑字第０九三００二二０九０三號卷第五、
    六頁），雖其後證人乙○○於原審審理時改稱其已無法確認
    被告丙○○是否為當時駕駛挖土機之人，惟本件案發迄今已
    逾一年餘，證人乙○○現今之記憶，自不如案發時之清楚，
    而被告丙○○於警詢時即已自承查獲當日尚有駕駛挖土機整
    地之行為，是證人乙○○警詢時之陳述應屬正確可信。
  4.此外復有雲林縣環境保護局九十三年三月二十六日環境稽查
    工作紀錄（斗六警刑字第０九三００二二０九０三號卷第二
    十頁）、小松ＰＣ二００型挖土機一輛之責付保管領據在卷
    可資佐證（見斗六警刑字第０九三００二二０九０三號卷第
    二十七頁），堪認被告丙○○確實有在該雲林縣斗六市○○○○段地號七十三之二、七十四之二號處整地，工作堆放上
    開太空包之事實。
(二)堆置於雲林縣斗六市○○○○段地號七十三之二、七十四之
    二號土地、及散落於乙○○所有之同段六十七號土地上之太
    空包係屬一般事業廢棄物，其處理須依相關規定為之：
　1.據證人蔡清旭九十三年八月二十日檢察官偵查中證稱：「我
  　是雲林環保局技士，九十三年三月二十六日下午接獲斗六分
    局員警通知我會同至現場，警方人員已在現場，海豐崙小段
    六十七號是陳情人乙○○之土地被堆放含刺鼻氨味之廢鐵砂
    ，在同小段七十三之二、七十四之二也被堆置了太空包共四
  　一０包，三塊地均被堆放太空包，且路上及廠內均有堆放太
    空包。我在現場有聞到由環保砂內傳出刺鼻味。根據我們事
    後瞭解，川鋁、湘緣企業行、吳英烽他們均未有被核准之資
    料，有關川鋁公司他是申報太空包暫存之項目而已，該公司
    核可之廢棄物方法並無製成肥料之項目，亦無再利用之行為
    。另湘緣企業社領有高雄縣政府核發高縣營合字00000
    000號營利事業登記證，核准項目並未有肥料製造業及具
    備再利用之資格，而吳英烽違反他無再利用之文件。」（見
    臺灣雲林地方法院檢察署九十三年度核退偵字第一二二號卷
    第七十八至八十一頁），於原審審理時證稱：「我目前擔任
  　雲林縣環保局技士。九十三年三月二十六日我有至斗六市海
    豐崙海豐崙小段去做查緝工作，到現場發現如稽查紀錄所載
    ，在海豐崙段六十七號及筆鄰土地被傾倒疑似廢鐵砂，該廢
    鐵砂有刺鼻的氨味，現場大概有挖土機壹台、拖板車車頭車
    號ＦＭ─六六三號、車尾ＮＥ─Ｓ七壹台，拖板車司機是湯
    榮芳先生，挖土機司機是丙○○先生，現場有開挖壹個窪地
    及回填疑似廢鐵砂的廢棄物，現場我們有拍照存證，還有一
    個工人是童信雄先生。現場的窪地，如照片所示，當時的情
    況是有廢鐵砂在裡面，跟一般泥土不同。這廢鐵砂跟太空包
    內的東西一樣，跟拖板車掉下來的東西也一樣。當時拖板車
    司機說載那些東西到那邊太重，所以車輪無法上來，所以去
    跟人家借壹台附近的挖土機，所以廢鐵砂才會下來，依司機
    說法是因車子太重陷住，跟別人借壹台挖土機來操作，車子
    才有辦法出來。太空包那天載送過來是二十六包，每包約一
    噸多，路旁有四一０包。採樣檢驗的結果，沒有超過有害事
    業廢棄物的認定標準，判斷為一般事業廢棄物。一般事業廢
    棄物清除、處理，若是事業廢棄物依照廢棄物清理法第四十
    一條規定，都要取得許可，但該物為公告再利用的東西，川
    鋁公司的廢鋁渣是屬於經濟部公告再利用東西，需要符合再
    利用的管理方法，若沒有符合，只能屬於中間處理物，若為
    中間處理物，依照法規判定為一般事業廢棄物，其處理仍須
    取得許可。而且本件太空包內容物之處理但與再利用規則不
    相符，要做有機肥料需有相關的條件，不是所有的東西都可
    以做有機肥料。斗六查獲的太空包是否可以掩埋去農地或一
    般土地。則在理論上要掩埋農地要經農業主管機關同意，該
    批東西若屬於公告再利用，若要當肥料需要有肥料證，但依
    法規規定，該批東西不能當作肥料或添加劑使用，現場車子
    上面掉落的二十六包及其他的四一０包，全部都是一般事業
    廢棄物，是從川鋁公司出來的東西，但該東西是屬於公告可
    以再利用，但再利用程序不是用於有機堆肥，但川鋁公司自
    己本身有處理許可證，但川鋁公司沒有處理反而把該批東西
    賣給人家，這些東西應該全部都算是一般事業廢棄物。我到
    時，沒有看到挖土機在運作。當天那個東西很臭，有阿摩尼
    亞的刺鼻味道我們只有看一看，沒有注意到現場有幾個坑洞
    。有阿摩尼亞的刺鼻味道。」明確。
  2.另雲林縣環境保護局九十四年一月十四日五字第０九四一０
    ００七九七號函載明：「上開九十三年三月二十六日由雲林
    縣環保局會同斗六派出所查獲非法廢棄物，採樣之疑似鐵砂
    經送檢驗，未超過有害事業廢棄物認定標準，非屬有害事業
    廢棄物；另追查該批廢棄物產生源，認定為台南縣川鋁公司
    產生之廢鋁灰廢棄物，應屬一般事業廢棄物。」（見一審卷
    (一)第三十二至五十二頁）；及臺南縣政府九十三年六月一日
    府環衛字０九三００九三三四八號函及其附件告發單二份認
    ：「依據台南縣環保局九十三年四月二十八日廢棄物稽查紀
    錄表，川鋁公司產出之鋁渣灰未依規定提出再利用申請許可
    ，逕自作為有機肥料之填充物，違反廢清法三十九條第一項
    暨經濟部事業廢棄物再利用管理辦法第三條第三項。」（見
    九十三年度核退偵字第一二二號卷第六十八至七十一頁）；
    與行政院環境保護署環境督察總隊九十三年五月三日環署督
    隊字第０九三三一００三一八號函稱：「川鋁公司核可之廢
    棄物處理方法並無製成肥料之項目，亦無再利用之行為。湘
    緣企業行營利事業登記證核准營業項目並未有肥料製造業及
    具備再利用資格。湘緣企業行棄置於海豐崙段廢棄物即為川
    鋁公司產生之廢鋁灰廢棄物。」（見九十三年度核退偵字第
    一二二號卷第八十九頁）。
(三)綜上事證所示，本件被告丙○○並未取得廢棄物清除處理許
    可，竟仍受雇於吳英峰從事廢棄物之堆放貯存，其犯行堪以
    認定。
、論罪科刑之理由：
(一)按行為後法律有變更者，適用行為時之法律。但行為後之法
    律有利於行為人者，適用最有利於行為人之法律，新刑法（
    九十四年二月二日公布，於九十五年七月一日施行）第二條
    第一項定有明文，故行為人實施犯罪行為後，法律有變更，
    依上開新刑法第二條第一項規定，原則上應適用行為時之法
    律，例外於新法較有利於行為人時，始適用新法，即採「從
    舊從輕原則」。惟基於罪刑法定原則及法律不溯及既往原則
    ，行為之處罰，以行為時之法律有明文規定者為限，必行為
    時與行為後之法律均有處罰之規定，始有新法第二條第一項
    之適用（最高法院九十五年度第八次刑事庭會議決議意旨參
    照），至新舊法孰重孰輕，應以其可罰性範圍及刑之重輕為
    主要比較對象。關於連續犯規定：新刑法於九十五年七月一
    日施行已刪除原第五十六條連續犯之相關規定。修正後新刑
    法既刪除第五十六條連續犯之相關規定，則前開數行為，因
    係屬侵害數個個別不同之法益，自應以數個獨立罪論處，併
    合處罰後合併定其應執行刑。比較新舊刑法適用之結果，均
    以修正前之舊刑法規定較有利於被告，依新刑法第二條第一
    項前段規定，應適用修正前之舊刑法規定。又廢棄物清理法
    第四十六條之罪，業於九十五年五月三十日修正刪除第二項
    常業犯之規定，新法第四十六條規定與修正前第四十六條第
    一項規定完全相同。新法既已修正公布第四十六條條文，在
    理論上，屬法律有變更，在實務上參照最高法院八十年度第
　　二次刑事庭長會議決定（二），僅法律名稱變更，條文內容
　  均未變更，上級法院無庸撤銷原判決之意旨，如構成要件及
    法定刑俱未變更，逕行適用現行法，不生新舊法比較之問題
    ，故無刑法第二條第一項規定新舊法比較之適用，併予敘明
    。
(二)核被告甲○○所為，係犯廢棄物清理法第四十六條第四款未
    依第四十一條規定領有廢棄物清除、處理許可文件，從事廢
    棄物之清除罪。被告丙○○係犯同法第四十六條第四款之未
    依第四十一條規定領有廢棄物清除、處理許可文件，從事廢
    棄物之貯存罪。被告誠益公司則應依同法第四十七條處罰。
    被告甲○○與王瑞豐就上開清除行為，有犯意之聯絡及行為
    之分擔，為共同正犯。被告甲○○就上開清除犯行與其所指
    派之員工童信雄、湯榮芳，及其他不知名之成年員工就各該
    次運送行為，有犯意之聯絡及行為之分擔，亦為共同正犯。
    被告丙○○與吳英烽間，有犯意之聯絡及行為之分擔，為共
    同正犯。被告甲○○先後多次犯行，時間緊接，犯罪構成要
    件相同，顯係基於概括犯意為之，應依修正前刑法第五十六
    條連續犯規定論以一罪，並加重其刑。原審審酌被告甲○○
    、丙○○犯罪之動機、手段、所生之危害、及犯罪後之態度
    等一切情狀，適用廢棄物清理法第四十六條第四款前段（修
    正前係第四十六條第一項第四款前段）、第四十七條，刑法
    第二條第一項前段、第十一條前段、第二十八條、（修正前
    ）第五十六條，分別量處被告甲○○有期徒刑二年六月，被
　　告丙○○有期徒刑一年六月，被告誠益公司部分則審酌其負
　  責人上開犯行對社會所生之損害及其他情狀量處新臺幣壹佰
    萬元。至於被告甲○○犯本罪使用之車號ＦＭ－六六三號大
    貨車，雖屬被告甲○○所有，惟其價值頗高，據被告甲○○
    供稱：非專載本件之鋁灰渣，係回程車始載送云云，是尚缺
    乏證據認定係專供犯違法清除廢棄物使用的情況，予以宣告
    沒收，不符比例原則，乃不予宣告沒收（公訴人上訴意旨認
    車號ＦＭ－六六三號大貨車未予宣告沒收不當，為無理由）
    。
肆、原審再以：公訴檢察官於準備程序中所擴張被告甲○○之行
    為期間自九十二年十月間起至九十三年一月三十一日止部分
    ：按此部分，僅有被告甲○○之自白，而依卷附之川鋁公司
    鋁灰運載記錄表所示（見臺灣彰化地方法院檢察署九十三年
    度偵字第一二六七號卷宗(三)第六十至六十七頁），被告甲○○係於九十三年二月一日起，才以福豐公司名義前去川鋁公
    司載運太空包，按人之記憶，會隨時間經過而模糊而未必正
    確，而扣案之上開運載記錄表，其內容完整連續，應具有相
    當可信性，從而並無積極證據可資認定公訴檢察官此部分所
    擴張之犯罪事實，惟此部分設若成立犯罪，與上開論罪部分
    ，有連續犯裁上一罪關係，乃不另為無罪之諭知。
伍、本院經核原判決認事用法，均無不合，量刑亦屬妥適。公訴
    人上訴意旨以原審就被告甲○○部分量刑過輕，及車號ＦＭ
    －六六三號大貨車未予宣告沒收不當，指摘原判決不當，暨
    被告等上訴否認犯罪，指摘原判決不當，均為無理由，應予
    駁回。
陸、據上論斷，應依刑事訴訟法第三百六十八條，判決如主文。
本案經檢察官徐松奎到庭執行職務。
中　　華　　民　　國　　96　　年　　5     月　　2   　日
　　　            刑事第一庭審判長法官　黃　崑　宗
      　　　　　　　　　　　　　　法官　王　明　宏
　　　                            法官　蔡　長　林
以上正本證明與原本無異。
誠益汽車貨運有限公司部分，不得上訴。
其餘部分，被告如不服本判決，應於收受本判決後十日內向本院
提出上訴書狀。其未敘述上訴理由者並得於提起上訴後十日內向
本院補提理由書狀（均須按他造當事人之人數附繕本）「切勿逕
送上級法院」。
　　　　　　　　　　　　　　　　書記官　李　培　薇
中　　華　　民　　國　　96　　年　　5     月　　3   　日
附錄本案論罪科刑法條全文：
廢棄物清理法第四十六條第四款：
　有下列情形之一者，處一年以上五年以下有期徒刑，得併科
新臺幣三百萬元以下罰金：
四、未依第四十一條第一項規定領有廢棄物清除、處理許可文件
    ，從事廢棄物貯存、清除、處理，或未依廢棄物清除、處理
　　許可文件內容貯存、清除、處理廢棄物。
廢棄物清理法第四十七條：
  法人之負責人、法人或自然人之代理人、受僱人或其他從業人
員，因執行業務犯前二條之罪者，除處罰其行為人外，對該法
人或自然人亦科以各該條之罰金。
附表
┌──┬───────────┬────────────────┐
│編號│    放 置 地 點       │查獲日期                        │
│    │                      │                                │
├──┼───────────┼────────────────┤
│ 一 │台南縣歸仁鄉沙崙村沙崙│93年10月12日由法務部調查局中部地│
│    │439號之「江德合牧場」 │區機動工作組、內政部警政署環保警│
│    │                      │察隊、行政院環境保護署環境督察總│
│    │                      │隊派員前往執行搜索及環保稽查。  │
│    │                      │                                │
├──┼───────────┼────────────────┤
│ 二 │雲林縣二崙鄉大義村田中│93年8月20日由台灣高等法院台中分 │
│    │路29之10號之「保證責任│院檢察署、雲林地方法院檢察署會同│
│    │雲林縣二崙畜產生產合作│雲林縣環保局、內政部警政署環保警│
│    │社堆肥場」            │察隊共同前往執行搜索。          │
├──┼───────────┼────────────────┤
│ 三 │雲林縣斗六市○○○段海│93年3月26日由雲林縣環保局派員前 │
│    │豐崙小段73之2、74之2號│往稽查。                        │
│    │土地                  │                                │
├──┼───────────┼────────────────┤
│ 四 │雲林縣斗南鎮○○路○段│93年4月20日由雲林縣環保局派員前 │
│    │11號                  │往查獲。                        │
├──┼───────────┼────────────────┤
│ 五 │彰化縣福興鄉福寶村新生│台灣彰化地方法院檢察署檢察官於九│
│    │路八五之七號之「福寶合│十三年八月十六日前往執行搜索。  │
│    │作農場堆肥場」。      │                                │
│    ├───────────┼────────────────┤
│    │福寶合作農場堆肥場之家│台灣彰化地方法院檢察署檢察官於93│
│    │族關係事業「華仁種牛畜│年8月4日會同中區環境督察大隊前往│
│    │牧場」位於彰化縣福興鄉│執行搜索及環保稽查。            │
│    │福寶段436、437、438、 │                                │
│    │439地號               │                                │
├──┼───────────┼────────────────┤
│ 六 │嘉義縣新港鄉○○段共和│此為甲○○供出載送地點，經行政院│
│    │小段169、170地號之「蒲│環保署中區環境督察大隊會同內政部│
│    │鄉企業有限公司」      │警政署環保警察隊第二中隊於94年2 │
│    │                      │月3 日前往勘查，發現該處貯存2000│
│    │                      │多包太空包。                    │
├──┼───────────┼────────────────┤
│ 七 │嘉義縣民雄鄉秀林村林子│行政院環保署中區環境督察大隊於九│
│    │尾四五之二號之「聯勝堆│十三年九月三十日派員會同內政部警│
│    │肥場」                │政署環保警察隊第二中前往執行稽查│
│    │                      │。                              │
├──┼───────────┼────────────────┤
│    │台南縣學甲鎮○○路342 │不詳                            │
│八  │號「東成飼料公司」、高│                                │
│    │雄縣路竹鄉某處、宜蘭縣│                                │
│    │五結鄉某處            │                                │
│    │                      │                                │
└──┴───────────┴────────────────┘
